臺灣高雄地方法院刑事判決　　　　　　 100年度侵訴字第87號
公　訴　人　臺灣高雄地方法院檢察署檢察官 
被　　　告　龔志豪
指定辯護人　本院公設辯護人黃秋葉
上列被告因妨害性自主罪案件，經檢察官提起公訴（100 年度偵
字第13682 號），本院判決如下：
    主  文
龔志豪成年人故意對少年犯強制性交罪，處有期徒刑壹年拾月。
緩刑參年，緩刑期間付保護管束，並應向指定之政府機關、政府
機構、行政法人、社區或其他符合公益目的之機構或團體提供壹
佰小時之義務勞務。
    事  實
一、龔志豪為成年人，於民國100 年1 月間，經由網路結識已滿
    16歲代號0000-000000 號之未成年少女（民國83年12月間生
    ，真實姓名年籍詳卷，下稱甲女），雙方即以網路互通訊息
    。嗣100 年4 月11日晚間，龔志豪、甲女分別前往高雄市Ｏ
    Ｏ區○○○路398 之29號「ＯＯ網」網咖店打玩電腦時，無
    意間發覺2 人竟在同家網咖而碰面，龔志豪遂邀同甲女前往
    高雄市ＯＯ區○○○路213 號3 樓「ＯＯ視聽行」第15號包
    廂觀賞ＭＴＶ。詎龔志豪明知甲女為未滿18歲之少年，性自
    主能力及判斷力均尚未成熟，竟基於強制性交之犯意，於2
    人進入上開處所未幾之當晚8 時許，即強拉甲女躺在沙發床
    上，並違反甲女之意願，強脫甲女衣褲及親吻甲女，經甲女
    拒絕並用手推拒，龔志豪仍強壓住甲女，並將生殖器官插入
    甲女生殖器內抽動而強制性交得逞，適有甲女友人來電，經
    甲女央求接聽後，龔志豪始停止侵害之繼續並任由甲女於接
    聽電話後離去。嗣因甲女離開後旋告知前來接送之友人，經
    友人告知甲女之母代號0000-000000 Ａ（真實姓名年籍詳卷
    ，下稱乙女）後報警處理，始循線查悉上情。
二、案經甲女訴由高雄市政府警察局鼓山分局移送臺灣高雄地方
    法院檢察署檢察官偵查起訴。
    理  由
壹、證據能力部分：
一、按行政機關、司法機關及軍法機關所製作必須公示之文書，
    不得揭露被害人之姓名、出生年月日、住居所及其他足資識
    別被害人身分之資訊，性侵害犯罪防治法第12條第2 項定有
    明文。經查，本件判決書如記載甲女、乙女之真實姓名年籍
    資料，有揭露足以識別告訴人甲女身分資訊之虞，爰依上開
    規定不記載其等姓名年籍資料，而就甲女、乙女部分均以代
    號為之（其等姓名年籍資料詳卷）。
二、按被告以外之人於審判外之言詞或書面陳述，除法律有規定
    者外，不得作為證據；又被告以外之人於審判外之陳述，雖
    不符刑事訴訟法第159 條之1 至第159 條之4 之規定，而經
    當事人於審判程序同意作為證據，法院審酌該言詞陳述或書
    面陳述作成時之情況，認為適當者，亦得為證據；當事人、
    代理人或辯護人於法院調查證據時，知有第159 條第1 項不
    得為證據之情形，而未於言詞辯論終結前聲明異議者，視為
    有前項之同意，刑事訴訟法第159 條第1 項、第159 條之5
    定有明文。經查，本判決所引用之各項證據資料，其屬於被
    告以外之人於審判外之陳述者，均據本院於調查證據程序逐
    一提示並告以要旨，檢察官、被告、辯護人均知該等證據為
    被告以外之人之審判外陳述，已表示同意作為證據及未於言
    詞辯論終結前聲明異議，本院審酌上開證據作成時之情況，
    亦無不當取供等情形，認為以之作為本案之證據亦屬適當，
    依刑事訴訟法第159 條之5 規定，應有證據能力。
貳、實體部分：
一、上揭犯罪事實，業據被告龔志豪於偵查及本院審理時坦承不
    諱，核與證人即被害人甲女於警詢及偵查中指述之情節大致
    相符，並經證人即甲女之母乙女於偵查中證述：事發後被告
    有一直打電話向我們道歉，希望我們原諒他等語明確，復有
    雅虎即時通上網紀錄、被害人真實姓名對照表、財團法人私
    立高雄醫學大學附設中和紀念醫院100 年4 月12日受理疑似
    性侵害事件驗傷診斷書（見偵卷彌封袋內資料）、受理疑似
    性侵害案件案件驗傷採證光碟片、網咖店照片2 幀、現場照
    片4 幀在卷可稽（警卷第11至13頁），核與被告任意性之自
    白相符，本案事證明確，被告之強制性交犯行堪以認定，應
    予依法論科。
二、按稱性交者，謂非基於正當目的所為之下列性侵入行為：「
    一、以性器進入他人之性器、肛門或口腔，或使之接合之行
    為。」刑法第10條第5 項第1 款定有明文。本件被告於上開
    時地，以其性器即陰莖，插入甲女性器即陰道內而為接合既
    遂1 次，依上開規定，即屬性交既遂。次按兒童及少年福利
    法已於92年5 月28日制定公布，並於同年月30日生效施行，
    其所稱少年，係指12歲以上未滿18歲之人，兒童及少年福利
    法第2 條規定甚明。又同法第70條第1 項前段規定：「成年
    人教唆、幫助或利用兒童及少年犯罪或與之共同實施犯罪或
    故意對其犯罪者，加重其刑至二分之一」，且此項規定為少
    年事件處理法第85條第1 項之特別規定。經查，被告係73年
    1 月15日生，其為行為時已為成年人，而甲女係83年12月間
    出生，被告對甲女為本件強制性交行為時，甲女既為未滿18
    歲之女子，係屬兒童及少年福利法第2 條所稱之少年，有甲
    女年籍資料在卷可憑。是核被告所為，係犯刑法第221 條第
    1 項之強制性交罪，而應依兒童及少年福利法第70條第1 項
    之規定加重其刑。被告對甲女性交前為親吻之猥褻低度行為
    ，為性交之高度行為所吸收，不另論罪。又被告年齡尚輕，
    生活單純，與被害人在網際網路相識後，彼此即時以網路聊
    天，因與甲女偶遇，邀約甲女至包廂觀賞ＭＴＶ，被告誤認
    可進一步交往，致與甲女偶然獨處一室時，一時意亂情迷而
    起邪念，鑄下大錯，且於甲女友人來電時尚能自覺而停止繼
    續侵害，顯非原即懷有不軌意圖，而與窮兇惡極之徒有別，
    且被告於犯後終能坦承犯行，一再道歉並已取得被害人及法
    定代理人之諒解，同意法院給予被告緩刑之機會（偵卷第12
    至13頁），顯見被告應具悔意，是依本件客觀之犯罪情節、
    造成之損害與被告主觀之犯罪動機、惡性而論，若依法定本
    刑科處最輕本刑有期徒刑3 年，猶嫌過重，不無情輕法重之
    虞，客觀上尚有情堪憫恕之處，爰依刑法第59條之規定酌減
    其刑，並就被告所科之刑有加重及減輕情形，依法予以先加
    後減之。
三、爰審酌被告與被害人原係網路認識之網友，不知兩性本應互
    相尊重，且漠視被害人身體自主權，為圖滿足私慾，即違反
    其意願，予以強制性交得逞，罔顧被害人身心健康及心靈感
    受，惟念及被告犯後尚能坦承犯行，且已取得被害人及法定
    代理人之諒解，並兼衡其犯罪動機、目的、生活狀況、教育
    程度等一切情狀，認以量處如主文所示之刑為適當，以資懲
    儆。末查被告並無犯罪前科，素行尚稱良好，有臺灣高等法
    院被告全國前案紀錄表1 份在卷可參，其因年紀尚輕，未能
    建立正確兩性交往觀念，一時失慮致罹刑典，且已得被害人
    及法定代理人之原諒，渠等並同意法院給予被告緩刑機會及
    放棄民事求償，本院認其經此偵審程序及科刑教訓後，當知
    所警惕而無再犯之虞，因認上開所宣告之刑，以暫不執行為
    適當，爰併宣告緩刑3 年，以啟自新。並依刑法第93條第1
    項第1 款之規定，諭知於緩刑期間付保護管束，以促其知所
    警惕，以免再犯。又本院斟酌被告因法治觀念薄弱而觸法，
    期許被告能知所戒惕，回饋社會，並發揮附條件緩刑制度之
    立法目的，避免短期自由刑肇致之弊端，併依刑法第74條第
    2 項第5 款諭知被告應向指定之政府機關、政府機構、行政
    法人、社區或其他符合公益目的之機構或團體提供100 小時
    之義務勞務。至於被告究應向何政府機關、政府機構、行政
    法人、社區或其他符合公益目的之機構或團體，屬執行之問
    題，應由檢察官斟酌考量被告性別、家庭、身份、職業、經
    歷、特殊專長、體能狀況及素行紀錄與參加意願等因素，再
    依義務勞務執行機構之地域、特性及勞務內容等為適當之安
    排，附此敘明。
據上論斷，應依刑事訴訟法第299 條第1 項前段、兒童及少年福
利法第70條第1 項前段，刑法第11條前段、第221 條第1 項、第
59條、第74條第1 項第1 款、第2 項第5 款、第93條第1 項第1
款，判決如主文。
本案經檢察官陳建州到庭執行職務。 
中    華    民    國   100    年    8     月    31    日
                  刑事第二庭  審判長法  官  李政庭
                                    法  官  施盈志          
                                    法  官  柯彩燕              
以上正本證明與原本無異。
如不服本判決應於收受送達後10日內向本院提出上訴書狀，並應
敘述具體理由；如未敘述上訴理由者，應於上訴期間屆滿後20日
內向本院補提理由書（均須按他造當事人之人數附繕本）「切勿
逕送上級法院」。
中    華    民    國   100    年    8     月    31    日
                              書記官  莊永利
附錄本案論罪科刑法條：
中華民國刑法第221條：
（強制性交罪）
對於男女以強暴、脅迫、恐嚇、催眠術或其他違反其意願之方法
而為性交者，處3 年以上10年以下有期徒刑。
前項之未遂犯罰之。